臺灣桃園地方法院小額民事判決
110年度壢小字第1948號
原      告  陳峻瑋  
被      告  王福生  
            王俊翔  
上列當事人間請求返還不當得利事件，本院於民國111年2月9日
言詞辯論終結，判決如下：
    主    文
一、被告應給付原告新臺幣（下同）58,000元。
二、訴訟費用1,000元由被告負擔。
三、本判決得假執行。
    理  由  要  領
一、按民事訴訟法第436條之8第1項規定：「關於請求給付金錢
    或其他代替物或有價證券之訴訟，其標的金額或價額在新台
    幣十萬元以下者，適用本章所定之小額程序。」同法第436
    條之18規定：「判決書得僅記載主文，就當事人有爭執事項
    ，於必要時得加記理由要領。」
二、原告主張
（一）被告王俊翔基於幫助詐欺取財之不確定故意，於民國109
      年10月11日前不詳之時點，將被告王福生所有之中國信託
      商業銀行帳號000000000000號帳戶（下稱系爭帳戶）交予
      不詳之詐欺集團成員。嗣詐欺集團中真實姓名年籍不詳，
      LINE帳號暱稱為「張夢」之成員，基於詐欺取財之犯意，
      以提供工作為由要求原告匯款，致原告陷於錯誤而於109
      年10月28日匯款58,000元至系爭帳戶，致原告受有損害。
（二）又被告王福生雖未參與詐欺集團，然原告匯款後被告王福
      生亦受有58,000元之不當得利。爰依侵權行為及不當得利
      之法律關係提起本件訴訟等語。並聲明：被告應給付原告
      58,000元。
三、被告答辯
（一）被告王福生答辯
　　　其也是受害者，不知為何對其提告等語。並聲明：原告之
      訴駁回。
（二）被告王俊翔未於言詞辯論期日到場，亦未提出書狀為聲明
      或陳述。
四、是依上開說明，以下僅就被告王福生是否應負返還不當得利
    責任？記載理由要領如下：
（一）按民法第179條前段規定：「無法律上之原因而受利益，
      致他人受損害者，應返還其利益。」同法第182條第1項規
      定：「不當得利之受領人，不知無法律上之原因，而其所
      受之利益已不存在者，免負返還或償還價額之責任。」
（二）本件被告王福生自陳其於109年9月2日將系爭帳戶交付被
      告王俊翔。而查系爭帳戶於109年9月2日帳戶餘額為900元
      ，至原告於109年10月28日匯款58,000元後，系爭帳戶餘
      額則有82,109元，此後陸續有款項存入系爭帳戶，至109
      年10月29日，系爭帳戶內共有284,409元，有交易明細在
      卷可參（見本院卷第34頁、38頁反面）。可認系爭帳戶超
      過900元部分，均屬被告王福生無法律上原因所受利益。
      則依上開規定，被告王福生自應負返還不當得利之責任。
（三）被告王福生雖辯稱其也是受害者等語。然查系爭帳戶於11
      0年10月4日經領取175,000元，有交易明細在卷可參（見
      本院卷第38頁反面）。且被告王福生自陳其於系爭帳戶解
      除凍結後，自系爭帳戶中領取175,000元（見本院卷第44
      頁反面第9行），堪認被告王福生確實保有該不當得利，
      其所辯並不可採。
五、綜上所述，原告依侵權行為及不當得利之法律關係，請求被
    告給付58,000元，為有理由，應予准許。
六、本件係依民事訴訟法第436條之8適用小額訴訟程序所為之判
    決，應就被告敗訴部分，依同法第436條之20規定，依職權
    宣告假執行。
七、本件事證已臻明確，兩造其餘主張陳述及所提之證據，經審
    酌均與本院前揭判斷無影響，毋庸一一論述，附此敘明。
八、訴訟費用負擔之依據：民事訴訟法第78、85條第1項。並依
    職權確定訴訟費用額如主文第2項所示。
中　　華　　民　　國　　111 　年　　5 　　月　　6 　　日
　　　　　　　　　　　　　中壢簡易庭 法　官 周仕弘
以上為正本係照原本作成。
如不服本判決，應於送達後20日內，向本院提出上訴狀並表明上
訴理由，如於本判決宣示後送達前提起上訴者，應於判決送達後
20日內補提上訴理由書（須附繕本）。
中　　華　　民　　國　　111 　年　　5 　　月　　6 　　日
　　　　　　　　　　　　　　　　　　 書記官 巫嘉芸
附錄：
一、民事訴訟法第436條之24第2項：
　　對於小額程序之第一審裁判上訴或抗告，非以其違背法令為
    理由，不得為之。
二、民事訴訟法第436條之25：
　　上訴狀內應記載上訴理由，表明下列各款事項：
(一)原判決所違背之法令及其具體內容。
(二)依訴訟資料可認為原判決有違背法令之具體事實。